【裁判字號】    89,易,1808
【裁判日期】    891226
【裁判案由】    傷害
【裁判全文】
臺灣彰化地方法院刑事判決                        八十九年度易字第一八八號
    公  訴  人  臺灣彰化地方法院檢察署檢察官
    被      告  乙○○
右列被告因犯家庭暴力罪之傷害案件，經檢察官提起公訴（八十九年度偵字第八七七
六號），本院判決如左：
    主  文
乙○○傷害直系血親尊親屬之身體，處有期徒刑拾月。
扣案之水果刀壹把沒收。
    事  實
一、乙○○於民國（下同）八十九年十一月十六日下午五時三十分許，在彰化縣彰化
    市田中里田中莊二十號之住處外，因心情煩悶，於飲酒後與其母親甲○○互起口
    角爭執，竟基於傷害人身體之犯意，走回住處之房間持其所有之水果刀一把走出
    房間後，劃傷其母親甲○○之左臉頰，致其受有左臉頰撕裂傷達五公分之傷害，
    幸經在場甲○○之女兒林麗琴之子推開乙○○，並由林麗琴搶下水果刀後，始未
    造成更大之傷害，嗣為據報之警員到場扣得水果刀一把。
二、案經甲○○訴由彰化縣警察局彰化分局報請臺灣彰化地方法院檢察署檢察官偵查
    起訴。
    理  由
一、訊據被告乙○○對上開犯罪事實坦承不諱，警、偵訊時亦為相同之供認，核與告
    訴人甲○○指訴情節相符，並據證人林麗琴於警訊中證述屬實，復有彰化基督教
    醫院診斷書一紙在卷可稽，被告犯行足堪認定，自應依法論科。
二、核被告所為，係犯刑法第二百八十條、第二百七十七條第一項之罪。爰審酌被告
    酒後成怒，復不知努力工作，竟將自身情緒加諸他人，實有不當，又依告訴人所
    受傷害程度及被告犯罪後之態度等一切情狀，量處如主文所示之刑。扣案之水果
    刀一把，為被告所有供犯罪所用之物，業據被告供明在卷，應依刑法第三十八條
    第一項第二款宣告沒收。
據上論斷，應依刑事訴訟法第二百九十九條第一項前段，刑法第二百八十條、第二百
七十七條第一項、第三十八條第一項第二款，罰金罰鍰提高標準條例第一條前段，判
決如主文。
中      華      民      國      八十九   年     十二   月     二十六    日
                                         法      官  林  慧  英
右正本證明與原本無異。
如不服本判決，應於判決送達後十日內向本院提出上訴狀（須附繕本）。
告訴人或被害人對於判決如有不服具備理由請求檢察官上訴者，其上訴期間之計算係
以檢察官收受判決正本之日期為準。
                                         法院書記官  葉  春  涼
中      華      民      國       九十    年     一     月       二      日
刑法第二百八十條
對於直系血親尊親屬，犯第二百七十七條或第二百七十八條之罪者，加重其刑至二分
之一。
刑法第二百七十七條
傷害人之身體或健康者，處三年以下有期徒刑，拘役或一千元以下罰金。
犯前項之罪，因而致人於死者，處無期徒刑或七年以上有期徒刑，致重傷者，處三年
以上，十年以下有期徒刑。


司法院資訊處製作；財團法人民間司法改革基金會備份。
